---
title: "Dashboard COVID-19"
author: "Estatística - UFF"
date: '2024.2'
output:
  flexdashboard::flex_dashboard:
    orientation: rows
    vertical_layout: fill
    source_code: embed
    theme: 
      version: 4
      bootswatch: cosmo
      primary: "#000000"
runtime: shiny
resource_files:
- 'base/data_month_new_case_covid19_2024.1_2023_2022_2021_2020.feather'
- 'bases/shapes.gpkg'
---

```{r setup, include=FALSE}
# Pacotes
library(sf)
library(dplyr)
library(ggplot2)
library(shiny)
library(plotly)

# Bases
shape_muni <- st_read('base/shapes.gpkg', layer = "shape_muni")
shape_br <- st_read('base/shapes.gpkg', layer = "shape_br")
df <- arrow::read_feather('base/data_month_new_case_covid19_2024.1_2023_2022_2021_2020.feather')

# Rotulos
meses <- c("Janeiro", "Fevereiro", "Março", "Abril", "Maio", "Junho",
           "Julho", "Agosto", "Setembro", "Outubro", "Novembro", "Dezembro")
RTL_muni_uf <- df |> distinct(name_muni, UF)

# Outros
modo_rederizacao <- reactiveVal("dashboard")
```

Introdução{data-icon="fa-book-open"}
================================================================================

<center>
  <span style="font-size: 2em">
**Monitoramento da Covid-19 no Brasil**
  </span>
</center>

<br>

Este dashboard apresenta dados detalhados de março de 2020 a julho de 2024, permitindo uma análise abrangente da evolução da pandemia em diferentes escalas: municipal, estadual e nacional.

**O que é a COVID-19?**

A COVID-19 é uma doença respiratória causada pelo coronavírus SARS-CoV-2, identificado pela primeira vez em dezembro de 2019.

Sua transmissão ocorre principalmente por meio de gotículas respiratórias, contato próximo com pessoas infectadas e superfícies contaminadas.

A doença pode variar de casos assintomáticos a quadros graves que requerem hospitalização, com sintomas como:

- Febre, tosse e dor de garganta;

- Dificuldade para respirar (dispneia);

- Perda de olfato e paladar;

- Cansaço extremo e dores no corpo.

Os casos graves podem evoluir para Síndrome Respiratória Aguda Grave (SRAG), exigindo cuidados intensivos.

**Fontes de Dados**

Os dados apresentados são provenientes do OpenDataSUS, plataforma do Ministério da Saúde, responsável pela compilação de informações epidemiológicas sobre a COVID-19 no Brasil.

Desde o início da pandemia, a vigilância desses casos tem sido essencial para orientar políticas públicas e estratégias de controle da doença.

**Como utilizar o Dashboard?**

Este painel interativo permite visualizar e analisar a distribuição dos casos ao longo do tempo e entre diferentes regiões, utilizando:

- Mapas interativos, que mostram a incidência da doença em nível municipal, estadual e nacional;

- Boxplots, que permitem a comparação estatística das distribuições dos casos entre diferentes períodos e localidades;

- Séries históricas, que evidenciam a evolução dos casos ao longo dos meses e anos.

Explore os dados, compare as tendências entre municípios e estados e obtenha insights valiosos sobre a disseminação e o impacto da COVID-19 no Brasil.

Mapa{data-icon="fa-map"}
================================================================================

Inputs Mapa {.sidebar}
--------------------------------------------------------------------------------

### Painel de seleção

<hr style="border-top: 3px solid black; margin: 10px 0;">

```{r }
selectInput("ano_mapa", "Ano:",
            choices = unique(df$Year),
            selected = 2020)

selectInput("mes_mapa", "Mês:", choices = NULL)
observe({
  req(input$ano_mapa)
  updateSelectInput(session, "mes_mapa",
                    choices = unique(df[df$Year == input$ano_mapa, ]$Month),
                    selected = NULL)})

selectInput("limite_mapa", HTML("Limite do padrão da escala:<br>
                                (Apenas no mapa de Variação)"),
            choices = c("Mês", "Ano", "Geral"),
            selected = "Mês")
```

<hr style="border-top: 3px solid black; margin: 10px 0;">

Fonte: *OpenDataSUS*

```{r}
actionButton("info_mapa", "Informações", icon = icon("info-circle"))
observeEvent(input$info_mapa, {
  shinyalert::shinyalert(
    title = "Visualização e Opções de Filtros",
    text = HTML("
    <div style='text-align: left;'>
    <center><b><u>Visualização</u></b></center>
    <ul>
        <li><b>Variação</b>:</li>
          <p>Exibe os valores da análise.</p>
          <br>
        <li><b>Distribuição</b>:</li>
          <p>Exibe a distribuição em quartis dos valores da análise (calculado apenas dos municípios que tiveram observações).</p>
          <br>
    </ul>
    <center><b><u>Filtros</u></b></center>
      <ul>
        <li><b>Ano</b>:</li>
          <p>Selecione o ano entre 2020 e 2024.</p>
          <br>
        <li><b>Mês</b>:</li>
          <p>Selecione o mês dentre os disponível para o respectivo ano.</p>
          <br>
        <li><b>Limite do padrão da escala</b>:</li>
          <p>Fixa no nível da escala lateral do mapa, podendo ser:</p>
          <p><u>Mês</u>:Mínimo e Máximo do mês analisado;</p>
          <p><u>Ano</u>:Mínimo e Máximo do ano analisado;</p>
          <p><u>Geral</u>:Mínimo e Máximo de todo o período analisado.</p>
      </ul>
    </div>"
    ),
    type = "info",
    showConfirmButton = TRUE,
    html = TRUE
    )
  })
```

<br>

```{r }
# Botão de Download
## Unico
downloadButton("download_mapa_variacao", "Baixar Mapa Variação")
output$download_mapa_variacao <- downloadHandler(
    filename = function() {
      paste0("Mapa_variação_COVID19_", Sys.Date(), ".png")
    },
    content = function(file) {
      modo_rederizacao("download")
      ggsave(file, plot = plot_mapa_variacao_reactive(), device = "png", width = 6, height = 4)
    }
  )

## Facetado
downloadButton("download_mapa_distribuicao", "Baixar Mapa Distribuição")
output$download_mapa_distribuicao <- downloadHandler(
    filename = function() {
      paste0("Mapa_Distribuição_COVID19_", Sys.Date(), ".png")
    },
    content = function(file) {
      modo_rederizacao("download")
      ggsave(file, plot = plot_mapa_distribuicao_reactive(), device = "png", width = 6, height = 4)
    }
  )
```

Mapa {.tabset}
--------------------------------------------------------------------------------
### Variação

```{r}
plot_mapa_variacao_reactive <- reactive({
  
  # Filtrando base
  df_mapa_variacao_filtrada <- df[df$Year == input$ano_mapa, ]
  limite_pdr_ano <- c(min(df_mapa_variacao_filtrada$NewCases),
                      max(df_mapa_variacao_filtrada$NewCases))
  df_mapa_variacao_filtrada <- filter(df_mapa_variacao_filtrada, Month == input$mes_mapa) |>
    full_join(shape_muni, by = c("codmun" = "code_muni")) |> 
    mutate(NewCases = tidyr::replace_na(NewCases, 0))
    
  
  # Padronização da escala
  limite_pdr_mapa <- switch(input$limite_mapa,
                            "Mês" = c(min(df_mapa_variacao_filtrada$NewCases),
                                      max(df_mapa_variacao_filtrada$NewCases)),
                            "Ano" = limite_pdr_ano,
                            "Geral" = c(0, 1400763))
  # Mapa
  ggplot(df_mapa_variacao_filtrada) +
     geom_sf(aes(fill = NewCases, col = NewCases, geometry = geom)) +
     geom_sf(data= shape_br, fill= "transparent", lwd= 0.4, col= "black")+
     scale_fill_gradient(low = "#fff3b0",
                          high = "#540b0e",
                          labels = scales::label_number(scale = ifelse(max(limite_pdr_mapa) >= 1e6, 1e-6, 1e-3)),
                          limits= limite_pdr_mapa,
                          guide = guide_colorbar(direction = "vertical",
                                                 barheight = if (modo_rederizacao() == "dashboard") unit(0.8, "npc") else NULL,
                                                 barwidth = if (modo_rederizacao() == "dashboard") unit(0.035, "npc") else NULL)) +
     scale_color_gradient(low = "#fff3b0",
                          high = "#540b0e",
                          labels = scales::label_number(scale = ifelse(max(limite_pdr_mapa) >= 1e6, 1e-6, 1e-3)),
                          limits= limite_pdr_mapa,
                          guide = guide_colorbar(direction = "vertical",
                                                 barheight = if (modo_rederizacao() == "dashboard") unit(0.8, "npc") else NULL,
                                                 barwidth = if (modo_rederizacao() == "dashboard") unit(0.035, "npc") else NULL)) +
     labs(title = paste("Novos Casos de COVID-19 -<b>",
                        input$mes_mapa, "</b>de<b>", input$ano_mapa, "</b>"),
          x = "", y = "",
          fill = paste("Observações em",
                       ifelse(max(limite_pdr_mapa) >= 1e6, "milhões", "milhar")),
          col = paste("Observações em",
                      ifelse(max(limite_pdr_mapa) >= 1e6, "milhões", "milhar"))) +
     theme_bw() +
     theme(plot.title = ggtext::element_markdown(size = ifelse(modo_rederizacao() == "dashboard", 20, 14),
                                                 hjust = 0.5),
           panel.border = element_blank(),
           legend.background = element_blank(),
           legend.text = element_text(size = ifelse(modo_rederizacao() == "dashboard", 14, 10),
                                      face = 'bold'),
           legend.title = element_text(size = ifelse(modo_rederizacao() == "dashboard", 14, 10),
                                       face = "bold"),
           axis.ticks = element_blank())
})

output$plot_mapa_variacao <- renderPlot({
  modo_rederizacao("dashboard")
  plot_mapa_variacao_reactive()
})

fillPage(plotOutput("plot_mapa_variacao", height = "100%", width = "100%"))
```

### Distribuição

```{r}
plot_mapa_distribuicao_reactive <- reactive({
  
  # Preparando base
  df_mapa_distribuicao_filtrada <- df[df$Year == input$ano_mapa
                                      & df$Month == input$mes_mapa, ] |> 
    full_join(shape_muni, by = c("codmun" = "code_muni")) |> 
    mutate(NewCases = tidyr::replace_na(NewCases, 0))
  
  quartis_mapa_distribuicao <- quantile(df_mapa_distribuicao_filtrada$NewCases,
                                        probs = seq(0, 1, by = 0.25))
  label_quartil <- c(paste("Q1 - de", floor(quartis_mapa_distribuicao[1]),
                           "a",floor(quartis_mapa_distribuicao[2])),
                     paste("Q2 - de", floor(quartis_mapa_distribuicao[2]),
                           "a", floor(quartis_mapa_distribuicao[3])),
                     paste("Q3 - de", floor(quartis_mapa_distribuicao[3]),
                           "a", floor(quartis_mapa_distribuicao[4])),
                     paste("Q4 - de", floor(quartis_mapa_distribuicao[4]),
                           "a", floor(quartis_mapa_distribuicao[5]))) 
  
  validate(
    need(!anyDuplicated(quartis_mapa_distribuicao), 
         paste("Os quartis de", input$mes_mapa, "-",input$ano_mapa,
               "possuem valores duplicados. Não é possível gerar o gráfico."))
  )
  
  df_mapa_distribuicao_filtrada <- mutate(df_mapa_distribuicao_filtrada,
                                          quartis = cut(NewCases, 
                                                        breaks = quartis_mapa_distribuicao,
                                                        include.lowest = TRUE, 
                                                        labels = label_quartil, 
                                                        right = FALSE))
  # Cores dos quartis
  cores_quartis <- cores_quartis <- setNames(c("#fff3b0", "#e09f3e", "#9e2a2b", "#540b0e"),
                                             label_quartil)
  
  # Mapa
  ggplot(df_mapa_distribuicao_filtrada) +
    geom_sf(aes(fill = quartis, col = quartis, geometry = geom)) +
    geom_sf(data= shape_br, fill= "transparent", lwd= 0.4, col= "black")+
    scale_fill_manual(values = cores_quartis)+
    scale_color_manual(values = cores_quartis)+
    labs(title = paste("Novos Casos de COVID-19 -<b>",
                        input$mes_mapa, "</b>de<b>", input$ano_mapa, "</b>"),
         x = "", y = "", fill = "Quartis", col = "Quartis") +
    theme_bw() +
    theme(plot.title = ggtext::element_markdown(size = ifelse(modo_rederizacao() == "dashboard", 20, 16),
                                                hjust = 0.5),
          panel.border = element_blank(),
          legend.background = element_blank(),
          legend.text = element_text(size = ifelse(modo_rederizacao() == "dashboard", 14, 10),
                                     face = 'bold'),
          legend.title = element_text(size = ifelse(modo_rederizacao() == "dashboard", 14, 10),
                                      face = "bold"),
          axis.ticks = element_blank())
})

output$plot_mapa_distribuicao <- renderPlot({
  modo_rederizacao("dashboard")
  plot_mapa_distribuicao_reactive()
})

fillPage(plotOutput("plot_mapa_distribuicao", height = "100%", width = "100%"))
```

Boxplot{data-icon="fa-bar-chart"}
================================================================================

Inputs Boxplot {.sidebar}
--------------------------------------------------------------------------------

### Painel de seleção

<hr style="border-top: 3px solid black; margin: 10px 0;">

```{r}
selectInput("ano_boxplot", "Ano:",
            choices = unique(df$Year),
            selected = "2022")

selectInput("mes_boxplot", HTML("Mês:<br>(Apenas no Único)"), choices = NULL)
observe({
  req(input$ano_boxplot)
  updateSelectInput(session, "mes_boxplot",
                    choices = unique(df[df$Year == input$ano_boxplot, ]$Month),
                    selected = NULL)})

selectInput("escala_geo_boxplot", "Escala geográfica:",
            choices = c("Brasil", "Região", "UF"),
            selected = "Brasil")

selectInput("UF_regiao_boxplot", "Região/UF:", choices = NULL)
observe({
  req(input$escala_geo_boxplot != "Brasil")
  updateSelectInput(session, "UF_regiao_boxplot",
                    choices = switch(input$escala_geo_boxplot,
                                     "Região" = unique(df$name_region),
                                     "UF" = setdiff(unique(df$UF), "DF")),
                    selected = NULL)})
```

<hr style="border-top: 3px solid black; margin: 10px 0;">

Fonte: *OpenDataSUS*

```{r}
actionButton("info_boxplot", "Informações", icon = icon("info-circle"))
observeEvent(input$info_boxplot, {
  shinyalert::shinyalert(
    title = "Visualização e Opções de Filtros",
    text = HTML("
    <div style='text-align: left;'>
    <center><b><u>Visualização</u></b></center>
    <ul>
        <li><b>Único</b>:</li>
          <p>Exibe o boxplot apenas do mês selecionado.</p>
          <br>
        <li><b>Facetado</b>:</li>
          <p>Exibe o boxplot de cada mês do ano selecionado.</p>
          <br>
    </ul>
    <center><b><u>Filtros</u></b></center>
      <ul>
        <li><b>Ano</b>:</li>
          <p>Selecione o ano entre 2020 e 2024.</p>
          <br>
        <li><b>Mês</b>:</li>
          <p>Selecione o mês dentre os disponível para o respectivo ano.</p>
          <br>
        <li><b>Escala geográfica</b>:</li>
          <p>Amplitude geográfica da análise, podendo ser:</p>
          <p><u>Brasil</u>:País;</p>
          <p><u>Região</u>:Grandes Regiões;</p>
          <p><u>UF</u>: Unidades da Federação, menos o Distrito Federal.</p>
          <br>
        <li><b>Região/UF</b>:</li>
        <p>Selecione a Região ou a UF, dependendo da escala geográfica selecionada.</p>
      </ul>
    </div>"
    ),
    type = "info",
    showConfirmButton = TRUE,
    html = TRUE
    )
  })
```

<br>

```{r }
# Botão de Download
## Unico
downloadButton("download_boxplot_unico", "Baixar Boxplot Único")
output$download_boxplot_unico <- downloadHandler(
    filename = function() {
      paste0("Boxplot_unico_PM25_", Sys.Date(), ".png")
    },
    content = function(file) {
      modo_rederizacao("download")
      ggsave(file, plot = boxplot_unico_reactive(), device = "png", width = 6, height = 4)
    }
  )

## Facetado
downloadButton("download_boxplot_facetado", "Baixar Boxplot Facetado")
output$download_boxplot_facetado <- downloadHandler(
    filename = function() {
      paste0("Boxplot_facetado_PM25_", Sys.Date(), ".png")
    },
    content = function(file) {
      modo_rederizacao("download")
      ggsave(file, plot = boxplot_facetado_reactive(), device = "png", width = 6, height = 4)
    }
  )
```

Boxplot {.tabset}
--------------------------------------------------------------------------------
### Único

```{r}
boxplot_unico_reactive <- reactive({
  
  # Título
  labs.title_local_boxplot_unico <- switch(input$escala_geo_boxplot,
                                           "Brasil" = "Brasil",
                                           "Região" = input$UF_regiao_boxplot,
                                           "UF" = input$UF_regiao_boxplot)
  
  # Filtrando base
  df_boxplot_unico_filtrada <- switch(input$escala_geo_boxplot,
                                      "Brasil" = df[df$Year == input$ano_boxplot
                                                    & df$Month == input$mes_boxplot, ],
                                      "Região" = df[df$Year == input$ano_boxplot
                                                    & df$Month == input$mes_boxplot
                                                    & df$name_region == input$UF_regiao_boxplot, ],
                                      "UF" = df[df$Year == input$ano_boxplot
                                                & df$Month == input$mes_boxplot
                                                & df$UF == input$UF_regiao_boxplot, ])
  # Plot
  ggplot(df_boxplot_unico_filtrada, aes(y = NewCases, x = Year))+
    geom_violin(fill = "cornflowerblue") +
    geom_boxplot(fill = "darkorange",
                 width = 0.2) +
    scale_y_continuous(labels = scales::label_number(
      scale = ifelse(max(df_boxplot_unico_filtrada$NewCases) >= 1e6, 1e-6, 1e-3)))+
    labs(title = paste("Novos Casos de COVID-19 em<b>", labs.title_local_boxplot_unico, "</b>-<b>",
                        input$mes_boxplot, "</b>de<b>", input$ano_boxplot, "</b>"),
         x = "", y = ifelse(max(df_boxplot_unico_filtrada$NewCases) >= 1e6, "milhões", "mil")) +
    theme_bw()+
    theme(plot.title = ggtext::element_markdown(size = ifelse(modo_rederizacao() == "dashboard", 20, 14),
                                                hjust = 0.5),
          panel.border = element_blank(),
          legend.background = element_blank(),
          axis.text.x = element_blank(),
          axis.text.y = element_text(size = ifelse(modo_rederizacao() == "dashboard", 14, 8),
                                     face = 'bold'),
          axis.ticks = element_blank(),
          axis.title.y = element_text(size = ifelse(modo_rederizacao() == "dashboard", 14, 8),
                                      face = 'bold'),
          panel.grid.major.y = element_line(color = 'gray60'))
   }
)

output$boxplot_unico <- renderPlot({
  modo_rederizacao("dashboard")
  boxplot_unico_reactive()
})
  
fillPage(plotOutput("boxplot_unico", height = "100%", width = "100%"))
```

### Facetado

```{r}
boxplot_facetado_reactive <- reactive({
  
  # Título
  labs.title_local_boxplot_facetado <- switch(input$escala_geo_boxplot,
                                              "Brasil" = "Brasil",
                                              "Região" = input$UF_regiao_boxplot,
                                              "UF" = input$UF_regiao_boxplot)
  
  # Filtrando base
  df_boxplot_facetado_filtrada <- switch(input$escala_geo_boxplot,
                                         "Brasil" = df[df$Year == input$ano_boxplot, ],
                                         "Região" =df[df$Year == input$ano_boxplot
                                                      & df$name_region == input$UF_regiao_boxplot, ],
                                         "UF" = df[df$Year == input$ano_boxplot
                                                   & df$UF == input$UF_regiao_boxplot, ])
  # Plot
  ggplot(df_boxplot_facetado_filtrada, aes(y = NewCases, x = Year))+
    geom_violin(fill = "cornflowerblue") +
    geom_boxplot(fill = "darkorange",
                 width = 0.2) +
    scale_y_continuous(labels = scales::label_number(
      scale = ifelse(max(df_boxplot_facetado_filtrada$NewCases) >= 1e6, 1e-6, 1e-3)))+
    labs(title = paste("Novos Casos de COVID-19 em<b>", labs.title_local_boxplot_facetado,
                       "</b>-<b>", input$ano_boxplot, "</b>"),
         x = "", y = ifelse(max(df_boxplot_facetado_filtrada$NewCases) >= 1e6, "milhões", "mil")) +
    theme_bw()+
    facet_wrap(~factor(Month, levels = meses), ncol = 4) +
    theme(plot.title = ggtext::element_markdown(size = ifelse(modo_rederizacao() == "dashboard", 20, 14),
                                                hjust = 0.5),
          panel.border = element_blank(),
          legend.background = element_blank(),
          axis.text.x = element_blank(),
          axis.ticks = element_blank(),
          axis.title.y = element_text(size = ifelse(modo_rederizacao() == "dashboard", 14, 8),
                                      face = 'bold'),
          panel.grid.major.y = element_line(color = 'gray60'))
   }
)

output$boxplot_facetado <- renderPlot({
  modo_rederizacao("dashboard")
  boxplot_facetado_reactive()
})

fillPage(plotOutput("boxplot_facetado", height = "100%", width = "100%"))
```

Série Temporal{data-icon="fa-line-chart"}
================================================================================

Inputs {.sidebar}
--------------------------------------------------------------------------------

### Painel de seleção

<hr style="border-top: 3px solid black; margin: 10px 0;">

```{r }
selectInput("escala_geo_serie", "Escala geográfica:",
            choices = c("Brasil", "Região", "UF", "Município"),
            selected = "Brasil")

selectInput("regiao_UF_serie", "Região/UF:", choices = NULL)
observe({
  req(input$escala_geo_serie != "Brasil")
  updateSelectInput(session, "regiao_UF_serie",
                    choices = switch(input$escala_geo_serie,
                                     "Região" = unique(df$name_region),
                                     "UF" = unique(df$UF),
                                     "Município" = unique(df$UF)),
                    selected = NULL)})

selectInput("municipio_serie", "Município:", choices = NULL)
observe({
  req(input$escala_geo_serie == "Município", !is.null(input$regiao_UF_serie))
  updateSelectInput(session, "municipio_serie",
                    choices = RTL_muni_uf |> 
                              filter(UF == input$regiao_UF_serie) |> 
                              pull(name_muni),
                    selected = NULL)
})
```

<hr style="border-top: 3px solid black; margin: 10px 0;">

Fonte: *OpenDataSUS*

```{r}
actionButton("info_serie", "Informações", icon = icon("info-circle"))
observeEvent(input$info_serie, {
  shinyalert::shinyalert(
    title = "Opções de Filtros",
    text = HTML("
    <div style='text-align: left;'>
      <ul>
        <li><b>Intervalo de datas</b>:</li>
          <p>Selecione o intervalo de dadas entre 2020 e 2024 (válido apenas o primeiro dia de cada mês).</p>
          <br>
        <li><b>Escala geográfica</b>:</li>
          <p>Amplitude geográfica da análise, podendo ser:</p>
          <p><u>Brasil</u>:País;</p>
          <p><u>Região</u>:Grandes Regiões;</p>
          <p><u>UF</u>: Unidades da Federação, menos o Distrito Federal;</p>
          <p><u>Município</u>:Município.</p>
          <br>
        <li><b>Região/UF</b>:</li>
        <p>Selecione a Região ou a UF, dependendo da escala geográfica selecionada.</p>
        <br>
        <li><b>Município</b>:</li>
          <p>Selecione o Município da respectiva UF selecionada.</p>
          <br>
      </ul>
    </div>"
    ),
    type = "info",
    showConfirmButton = TRUE,
    html = TRUE
    )
  })
```

Serie Temporal
--------------------------------------------------------------------------------

```{r}
output$serie_plot <- renderPlotly({
  # Título
  labs.title_serie <- paste("Novos Casos de COVID-19 -<b>", switch(input$escala_geo_serie,
                                                                   "Brasil" = "Brasil",
                                                                   "Região" = input$regiao_UF_serie,
                                                                   "UF" = input$regiao_UF_serie,
                                                                   "Município" = input$municipio_serie), "</b>")
  
  # Base
  df_serie_filtrada <- switch(
    input$escala_geo_serie,
    "Brasil" = df |> 
      group_by(data) |> 
      summarise(NewCases = sum(NewCases), .groups = 'drop'),
    "Região" = df[df$name_region == input$regiao_UF_serie, ] |> 
      group_by(data) |> 
      summarise(NewCases = sum(NewCases), .groups = 'drop'),
    "UF" = df[df$UF == input$regiao_UF_serie, ] |> 
      group_by(data) |> 
      summarise(NewCases = sum(NewCases), .groups = 'drop'),
    "Município" = df[df$name_muni == input$municipio_serie, ]
  )
  
  # Plot
  plot_ly(df_serie_filtrada, x = ~data, y = ~NewCases, type = 'scatter', mode = 'lines', line = list(color = "darkblue")) %>%
    layout(title = list(text = paste("Novos Casos de COVID-19 -<b>", labs.title_serie, "</b>"),
                        font = list(size = 20)),
           xaxis = list(title = ""),
           yaxis = list(title = ifelse(max(df_serie_filtrada$NewCases) >= 1e6, "milhões", "mil"),
                        tickformat = ifelse(max(df_serie_filtrada$NewCases) >= 1e6, ".2s", ".3s")),
           hovermode = "x unified",
           plot_bgcolor = "white",
           xaxis = list(showgrid = TRUE, gridcolor = "gray60"),
           yaxis = list(showgrid = TRUE, gridcolor = "gray80"),
           margin = list(l = 50, r = 50, t = 50, b = 50))
})

fillPage(plotlyOutput("serie_plot", height = "100%", width = "100%"))
```
