---
title: "Média PM 2.5"
author: "Estatística - UFF"
output:
  flexdashboard::flex_dashboard:
    orientation: rows
    vertical_layout: fill
    source_code: embed
    theme: 
      version: 4
      bootswatch: cosmo
      primary: "#000000"
runtime: shiny
resource_files:
- 'Bases/pm2.5_dashboard.feather'
- 'Bases/shapes.gpkg'
---

```{r setup, include=FALSE}
# Pacotes
library(sf)
library(dplyr)
library(ggplot2)
library(shiny)
library(plotly)


# Bases
shape_unico <- st_read('Bases/shapes.gpkg', layer = "shape_principal")
shape_br <- st_read('Bases/shapes.gpkg', layer = "shape_br")
df <- arrow::read_feather('Bases/pm2.5_dashboard.feather')

# Rotulos
meses <- c("Janeiro", "Fevereiro", "Março", "Abril", "Maio", "Junho", 
           "Julho", "Agosto", "Setembro", "Outubro", "Novembro", "Dezembro")
RTL_muni_uf <- df |> distinct(NM_MUN, SIGLA_UF)

# Outros
modo_rederizacao <- reactiveVal("dashboard")
```

Introdução{data-icon="fa-book-open"}
================================================================================

<center>
  <span style="font-size: 2em">
**Monitoramento da Qualidade do Ar: Concentração de PM<sub>2.5</sub> no Brasil**
  </span>
</center>

<br>

Este dashboard apresenta a média mensal da concentração de partículas finas em suspensão (PM<sub>2.5</sub>) para cada município brasileiro, cobrindo o período de janeiro de 2000 a dezembro de 2022.

**O que é PM<sub>2.5</sub>?**

De acordo com a European Environment Agency, PM<sub>2.5</sub> refere-se a partículas com diâmetro inferior a 2,5 micrômetros, que podem penetrar profundamente nos pulmões e na corrente sanguínea, estando associadas a diversas doenças respiratórias e cardiovasculares.

O monitoramento dessas partículas é essencial para compreender os impactos da poluição atmosférica na saúde pública e no meio ambiente.

**Fontes de Dados**

Os dados apresentados neste painel são provenientes de duas fontes reconhecidas internacionalmente:

- PM2.5_CAMS: Dados obtidos do Copernicus Atmosphere Monitoring Service (CAMS Global Reanalysis), um conjunto de reanálises globais da composição atmosférica, com resolução espacial de 14 km e temporal de três horas. Esses dados também estão disponíveis no painel Vigiar (Vigiar Saúde Ambiental).

- PM2.5_EDF: Estimativas da concentração média mensal de , disponibilizadas pelo Grupo de Análise de Composição Atmosférica da Universidade de Washington, com alta resolução espacial (~1 km). Essas estimativas podem ser acessadas no portal Surface .

**Como utilizar o Dashboard?**

Este painel permite visualizar e analisar os dados em diferentes escalas – municipal, estadual e nacional – por meio de mapas interativos, boxplots e séries temporais.

As informações apresentadas podem ajudar a identificar tendências regionais, sazonalidades e padrões de poluição, contribuindo para a formulação de políticas públicas e estratégias de mitigação.

Explore os dados, compare regiões e obtenha insights sobre a evolução da qualidade do ar no Brasil ao longo das últimas décadas.

Mapa{data-icon="fa-map"}
================================================================================

Inputs {.sidebar}
--------------------------------------------------------------------------------

### Painel de seleção

Selecione aqui as definições do mapa.

<hr style="border-top: 3px solid black; margin: 10px 0;">

```{r }
selectInput("ano_mapa", "Ano:",
            choices = unique(df$Ano),
            selected = max(unique(df$Ano)))

selectInput("mes_mapa", "Mês:",
            choices = meses,
            selected = "Janeiro")

selectInput("limite_mapa", "Limite do padrão da escala:",
            choices = c("Mês", "Ano", "Geral"),
            selected = "Mês")
```

<hr style="border-top: 3px solid black; margin: 10px 0;">

```{r}
# Botão de Informação
actionButton("info_mapa", "Informações", icon = icon("info-circle"))
observeEvent(input$info_mapa, {
  shinyalert::shinyalert(
    title = "Opções de Filtros",
    text = HTML("
    <div style='text-align: left;'>
      <ul>
        <li><b>Ano</b>:</li>
          <p>Selecione o ano entre 2000 e 2022.</p>
          <br>
        <li><b>Mês</b>:</li>
          <p>Selecione o mês entre Janeiro e Dezembro.</p>
          <br>
        <li><b>Limite do padrão da escala</b>:</li>
          <p>Fixa no nível da escala lateral do mapa, podendo ser:</p>
          <p><u>Mês</u>:Mínimo e Máximo do mês analisado;</p>
          <p><u>Ano</u>:Mínimo e Máximo do ano analisado;</p>
          <p><u>Geral</u>:Mínimo e Máximo de todo o período analisado.</p>
      </ul>
    </div>"
    ),
    type = "info",
    showConfirmButton = TRUE,
    html = TRUE
    )
  })
```

<br>

```{r }
# Botão de Download
downloadButton("download_plot_mapa", "Baixar Mapa")
output$download_plot_mapa <- downloadHandler(
    filename = function() {
      paste0("Mapa_PM25_", Sys.Date(), ".png")
    },
    content = function(file) {
      modo_rederizacao("download")
      ggsave(file, plot = plot_mapa_reactive(), device = "png", width = 6, height = 4)
    }
  )
```

Mapa
--------------------------------------------------------------------------------

```{r }
plot_mapa_reactive <- reactive({
  
  # Base
  df_mapa_filtrada <- df[df$Ano == input$ano_mapa, ]
  limite_tx_ano <- c(min(df_mapa_filtrada$Media_PM25),
                     max(df_mapa_filtrada$Media_PM25))
  df_mapa_filtrada <- filter(df_mapa_filtrada, Mes == input$mes_mapa) |> 
    full_join(shape_unico, by = "code_muni")
    
  # Limite
  limite_pdr_unico <- switch(input$limite_mapa,
                       "Mês" = c(min(df_mapa_filtrada$Media_PM25),
                                 max(df_mapa_filtrada$Media_PM25)),
                       "Ano" = limite_tx_ano,
                       "Geral" = c(0.7207841, 152.7278812))
  
  # Plot
  ggplot(df_mapa_filtrada) +
    geom_sf(aes(fill = Media_PM25, col = Media_PM25, geometry = geom)) +
    geom_sf(data = shape_br, fill = "transparent", lwd = 0.4, col = "black") +
    scale_fill_gradient(low = "#fff3b0",
                        high = "#540b0e",
                        limits = limite_pdr_unico,
                        guide = guide_colorbar(direction = "vertical",
                                               barheight = unit(0.8, "npc"),
                                               barwidth = unit(0.035, "npc"))) +
    scale_color_gradient(low = "#fff3b0",
                         high = "#540b0e",
                         limits = limite_pdr_unico,
                         guide = guide_colorbar(direction = "vertical",
                                                barheight = unit(0.8, "npc"),
                                                barwidth = unit(0.035, "npc"))) +
    labs(title = paste("Média PM<sub>2.5</sub> -<b>", input$mes_mapa,
                       "</b>de<b>", input$ano_mapa, "</b>"),
         x = "", y = "",
         caption = "Fonte: *Atmospheric Composition Analysis Group*",
         fill = expression(PM[2.5] ~ "[" ~ µg/m^3 ~ "]"),
         col = expression(PM[2.5] ~ "[" ~ µg/m^3 ~ "]")) +
    theme_bw() +
    theme(plot.title = ggtext::element_markdown(size = ifelse(modo_rederizacao() == "dashboard", 20, 16),
                                                hjust = 0.5),
          plot.caption = ggtext::element_markdown(hjust = 0),
          panel.border = element_blank(),
          legend.background = element_blank(),
          legend.text = element_text(size = ifelse(modo_rederizacao() == "dashboard", 14, 10),
                                     face = 'bold'),
          legend.title = element_text(size = ifelse(modo_rederizacao() == "dashboard", 20, 10),
                                      face = "bold"),
          axis.ticks = element_blank())
})

output$mapa_plot <- renderPlot({
  modo_rederizacao("dashboard")
  plot_mapa_reactive()
})
fillPage(plotOutput("mapa_plot", height = "100%", width = "100%"))
```

Boxplot{data-icon="fa-bar-chart"}
================================================================================

Inputs {.sidebar}
--------------------------------------------------------------------------------

### Painel de seleção

Selecione aqui as definições do boxplot.

<hr style="border-top: 3px solid black; margin: 10px 0;">

```{r}
selectInput("ano_boxplot", "Ano:",
            choices = unique(df$Ano),
            selected = "2022")

selectInput("mes_boxplot", HTML("Mês:<br>(Apenas no Único)"),
            choices = unique(meses),
            selected = "Janeiro")

selectInput("escala_geo_boxplot", "Escala geográfica:",
            choices = c("Brasil", "Região", "UF"),
            selected = "Brasil")

selectInput("UF_regiao_boxplot", "Região/UF:", choices = NULL)
observe({
  req(input$escala_geo_boxplot != "Brasil")
  updateSelectInput(session, "UF_regiao_boxplot",
                    choices = switch(input$escala_geo_boxplot,
                                     "Região" = unique(df$name_region),
                                     "UF" = setdiff(unique(RTL_muni_uf$SIGLA_UF), "DF")),
                    selected = NULL)})
```

<hr style="border-top: 3px solid black; margin: 10px 0;">

Fonte: *Atmospheric Composition Analysis Group*

```{r}
actionButton("info_boxplot", "Informações", icon = icon("info-circle"))
observeEvent(input$info_boxplot, {
  shinyalert::shinyalert(
    title = "Visualização e Opções de Filtros",
    text = HTML("
    <div style='text-align: left;'>
    <center><b><u>Visualização</u></b></center>
    <ul>
        <li><b>Único</b>:</li>
          <p>Exibe o boxplot apenas do mês selecionado.</p>
          <br>
        <li><b>Facetado</b>:</li>
          <p>Exibe o boxplot de cada mês do ano selecionado.</p>
          <br>
    </ul>
    <center><b><u>Filtros</u></b></center>
      <ul>
        <li><b>Ano</b>:</li>
          <p>Selecione o ano entre 2000 e 2022.</p>
          <br>
        <li><b>Mês</b>:</li>
          <p>Selecione o mês entre Janeiro e Dezembro.</p>
          <br>
        <li><b>Escala geográfica</b>:</li>
          <p>Amplitude geográfica da análise, podendo ser:</p>
          <p><u>Brasil</u>:País;</p>
          <p><u>Região</u>:Grandes Regiões;</p>
          <p><u>UF</u>: Unidades da Federação, menos o Distrito Federal.</p>
          <br>
        <li><b>Região/UF</b>:</li>
          <p>Selecione a Região ou a UF, dependendo da escala geográfica selecionada.</p>
      </ul>
    </div>"
    ),
    type = "info",
    showConfirmButton = TRUE,
    html = TRUE
    )
  })
```

<br>

```{r }
# Botão de Download
## Unico
downloadButton("download_boxplot_unico", "Baixar Boxplot Único")
output$download_boxplot_unico <- downloadHandler(
    filename = function() {
      paste0("Boxplot_unico_PM25_", Sys.Date(), ".png")
    },
    content = function(file) {
      ggsave(file, plot = boxplot_unico_reactive(), device = "png", width = 6, height = 4)
    }
  )

## Facetado
downloadButton("download_boxplot_facetado", "Baixar Boxplot Facetado")
output$download_boxplot_facetado <- downloadHandler(
    filename = function() {
      modo_rederizacao("download")
      paste0("Boxplot_facetado_PM25_", Sys.Date(), ".png")
    },
    content = function(file) {
      modo_rederizacao("download")
      ggsave(file, plot = boxplot_facetado_reactive(), device = "png", width = 6, height = 4)
    }
  )
```

Boxplot {.tabset}
--------------------------------------------------------------------------------
### Único

```{r}
boxplot_unico_reactive <- reactive({
  
  # Título
  labs.title_local_boxplot_unico <- switch(input$escala_geo_boxplot,
                                           "Brasil" = "Brasil",
                                           "Região" = input$UF_regiao_boxplot,
                                           "UF" = input$UF_regiao_boxplot
                                           )
  
  # Base
  df_boxplot_unico_filtrada <- switch(input$escala_geo_boxplot,
                                      "Brasil" = df[df$Ano == input$ano_boxplot
                                                    & df$Mes == input$mes_boxplot, ],
                                      "Região" = df[df$Ano == input$ano_boxplot
                                                    & df$Mes == input$mes_boxplot
                                                    & df$name_region == input$UF_regiao_boxplot, ],
                                      "UF" = df[df$Ano == input$ano_boxplot
                                                & df$Mes == input$mes_boxplot
                                                & df$SIGLA_UF == input$UF_regiao_boxplot, ]
                                      )
  
  # Plot
  ggplot(df_boxplot_unico_filtrada, aes(y = Media_PM25, x = Ano))+
    geom_violin(fill = "cornflowerblue") +
    geom_boxplot(fill = "darkorange",
                 width = 0.2) +
    labs(title = paste("Média PM<sub>2.5</sub> -<b>", labs.title_local_boxplot_unico, "</b>em<b>",
                       input$mes_boxplot, "</b>de<b>", input$ano_boxplot, "</b>"),
         x = "", y = expression(PM[2.5] ~ "[" ~ µg/m^3 ~ "]")) +
    theme_bw()+
    theme(plot.title = ggtext::element_markdown(size = ifelse(modo_rederizacao() == "dashboard", 20, 14),
                                                hjust = 0.5),
          panel.border = element_blank(),
          legend.background = element_blank(),
          axis.text.x = element_blank(),
          axis.text.y = element_text(size = ifelse(modo_rederizacao() == "dashboard", 14, 8),
                                     face = 'bold'),
          axis.title.y = element_text(size = ifelse(modo_rederizacao() == "dashboard", 14, 8),
                                      face = 'bold'),
          axis.ticks = element_blank(),
          panel.grid.major.y = element_line(color = 'gray60'))
   }
)

output$boxplot_unico <- renderPlot({
  modo_rederizacao("dashboard")
  boxplot_unico_reactive()
})
  
fillPage(plotOutput("boxplot_unico", height = "100%", width = "100%"))
```

### Facetado

```{r}
boxplot_facetado_reactive <- reactive({
  
  # Título
  labs.title_local_boxplot_facetado <- switch(input$escala_geo_boxplot,
                                              "Brasil" = "Brasil",
                                              "Região" = input$UF_regiao_boxplot,
                                              "UF" = input$UF_regiao_boxplot
                                              )
  
  # Base
  df_boxplot_facetado_filtrada <- switch(input$escala_geo_boxplot,
                                         "Brasil" = df[df$Ano == input$ano_boxplot, ],
                                         "Região" = df[df$Ano == input$ano_boxplot
                                                       & df$name_region == input$UF_regiao_boxplot, ],
                                         "UF" = df[df$Ano == input$ano_boxplot
                                                   & df$SIGLA_UF == input$UF_regiao_boxplot, ]
                                         )
    
  # Plot
  ggplot(df_boxplot_facetado_filtrada, aes(y = Media_PM25, x = Ano))+
    geom_violin(fill = "cornflowerblue") +
    geom_boxplot(fill = "darkorange",
                 width = 0.2) +
    labs(title = paste("Média PM<sub>2.5</sub> -<b>", labs.title_local_boxplot_facetado,
                       "</b>em<b>", input$ano_boxplot, "</b>"),
         x = "", y = expression(PM[2.5] ~ "[" ~ µg/m^3 ~ "]")) +
    theme_bw()+
    facet_wrap(~factor(Mes, levels = meses)) +
    theme(plot.title = ggtext::element_markdown(size = ifelse(modo_rederizacao() == "dashboard", 20, 14),
                                                hjust = 0.5),
          panel.border = element_blank(),
          legend.background = element_blank(),
          axis.text.x = element_blank(),
          axis.text.y = element_text(size = ifelse(modo_rederizacao() == "dashboard", 14, 8),
                                     face = 'bold'),
          axis.ticks = element_blank(),
          panel.grid.major.y = element_line(color = 'gray60'))
   }
)

output$boxplot_facetado <- renderPlot({
  modo_rederizacao("dashboard")
  boxplot_facetado_reactive()
})

fillPage(plotOutput("boxplot_facetado", height = "100%", width = "100%"))
```

Série Temporal{data-icon="fa-line-chart"}
================================================================================

Inputs {.sidebar}
--------------------------------------------------------------------------------

### Painel de seleção

Selecione aqui os parâmetros da serie temporal.

<hr style="border-top: 3px solid black; margin: 10px 0;">

```{r }
selectInput("escala_geo_serie", "Escala geográfica:",
            choices = c("Brasil", "Região", "UF", "Município"),
            selected = "Brasil")

selectInput("regiao_UF_serie", "Região/UF:", choices = NULL)
observe({
  req(input$escala_geo_serie != "Brasil")
  updateSelectInput(session, "regiao_UF_serie",
                    choices = switch(input$escala_geo_serie,
                                     "Região" = unique(df$name_region),
                                     "UF" = unique(df$SIGLA_UF),
                                     "Município" = unique(df$SIGLA_UF)),
                    selected = NULL)})

selectInput("municipio_serie", "Município:", choices = NULL)
observe({
  req(input$escala_geo_serie == "Município", !is.null(input$regiao_UF_serie))
  updateSelectInput(session, "municipio_serie",
                    choices = RTL_muni_uf |> 
                              filter(SIGLA_UF == input$regiao_UF_serie) |> 
                              pull(NM_MUN),
                    selected = NULL)
})
```

<hr style="border-top: 3px solid black; margin: 10px 0;">

Fonte: *Atmospheric Composition Analysis Group*

```{r}
actionButton("info_serie", "Informações", icon = icon("info-circle"))
observeEvent(input$info_serie, {
  shinyalert::shinyalert(
    title = "Opções de Filtros",
    text = HTML("
    <div style='text-align: left;'>
      <ul>
        <li><b>Intervalo de datas</b>:</li>
          <p>Selecione o intervalo de dadas entre 2000 e 2022 (válido apenas o primeiro dia de cada mês).</p>
          <br>
        <li><b>Escala geográfica</b>:</li>
          <p>Amplitude geográfica da análise, podendo ser:</p>
          <p><u>Brasil</u>:País;</p>
          <p><u>Região</u>:Grandes Regiões;</p>
          <p><u>UF</u>: Unidades da Federação, menos o Distrito Federal;</p>
          <p><u>Município</u>:Município.</p>
          <br>
        <li><b>Região/UF</b>:</li>
          <p>Selecione a Região ou a UF, dependendo da escala geográfica selecionada.</p>
          <br>
        <li><b>Município</b>:</li>
          <p>Selecione o Município da respectiva UF selecionada.</p>
          <br>
      </ul>
    </div>"
    ),
    type = "info",
    showConfirmButton = TRUE,
    html = TRUE
    )
  })
```

Serie Temporal
--------------------------------------------------------------------------------

```{r}
output$serie_plot <- renderPlotly({
  # Título
  labs.title_serie <- paste("Média PM<sub>2.5</sub> -<b>",
                            switch(input$escala_geo_serie,
                                   "Brasil" = "Brasil",
                                   "Região" = input$regiao_UF_serie,
                                   "UF" = input$regiao_UF_serie,
                                   "Município" = input$municipio_serie),"</b>")
  
  # Base
  df_serie_filtrada <- switch(
    input$escala_geo_serie,
    "Brasil" = df|> 
      group_by(data) |> 
      summarise(Media_PM25 = mean(Media_PM25),
                .groups = 'drop'),
    "Região" = df[df$name_region == input$regiao_UF_serie, ] |> 
      group_by(data) |> 
      summarise(Media_PM25 = mean(Media_PM25),
                .groups = 'drop'),
    "UF" = df[df$SIGLA_UF == input$regiao_UF_serie, ] |> 
      group_by(data) |> 
      summarise(Media_PM25 = mean(Media_PM25),
                .groups = 'drop'),
    "Município" = df[df$NM_MUN == input$municipio_serie, ])

  # Plot
  plot_ly(df_serie_filtrada, x = ~data, y = ~Media_PM25, type = 'scatter', mode = 'lines') %>%
  layout(title = list(text = labs.title_serie),
         xaxis = list(type = "date",
                      rangeslider = list(visible = TRUE),
                      rangeselector = list(buttons = list(list(count = 1, label = "1m", step = "month", stepmode = "backward"),
                                                          list(count = 3, label = "3m", step = "month", stepmode = "backward"),
                                                          list(count = 6, label = "6m", step = "month", stepmode = "backward"),
                                                          list(count = 1, label = "YTD", step = "year", stepmode = "todate"),
                                                          list(count = 1, label = "1y", step = "year", stepmode = "backward"),
                                                          list(step = "all", label = "All")))),
         yaxis = list(title = list(text = "Média")),
         hovermode = "x unified")
})

fillPage(plotlyOutput("serie_plot", height = "100%", width = "100%"))
```
